# 合并报表长投抵消问题，少数股东投资大于母公司投资，形成不等比投资。

提问人：↖(ω)↗ 时间：2021-10-24 08:05:06
背景背景：：甲乙丙公司共同投资设立B公司，B公司注册资本 1 个亿。 1 、其中甲投资占股权比例的70%，B公司法人与甲公司集团法人为同一人，从集团并表来看可以判断为同一控制下企业合并。 2 、乙丙为少数股东分别投资占比20%和10%，不参与B公司经营管理。 3 、截止 20 年末甲公司当期实缴 1000 万为B公司实收资本金，甲公司形成长期股权投资账面价值 1000 万。 4 、截止 20 年末当期乙丙少数股东实缴出资合计出资 4000 万。截止2020 年末当期期末B公司的账面实收资本金为 5000 万，其中甲公司实缴出资 1000 万，乙丙少数股出资 4000 万。 5 、假设 20 年期末B公司亏损 100万，期末所有者权益 4900 万。 6 、暂不考虑企业公司章程事宜及其他出资比例问题的规定，暂按照股权比例事宜处理。
问题 ：（：（ 1 ）） 请问 20 年末甲企 业 并表并表 时 ，， B 子公司的 实 收收 资 本与甲企 业 的的 长 投差投差 额 4000 万万 该 如何如何 处 理理？？ 长 投金投金 额 抵消抵消 时 甲企甲企 业长 期投期投 资账 面余面余 额1000 万万 为B 公司投公司投 资 ，，抵消后抵消后 B 公司的公司的 实 收收 资 本本 4000 万万，，差差 额 放在放在哪哪里里？？假如和假如和 补 考少数股 权权 益的影益的影响响。。

回答人：chenyiwei
此问题还是应当首先根据股东协议、公司章程等约定，确定各方股东在B公司的净利润、净资产中所享有的份额。如果公司章程和股东协议中无约定或约定不明确的，还是首先建议通过补充协议予以明确。
如果章程、协议未约定某个股东溢价出资，则对于由股东出资形成的子公司权益，如实收资本、资本公积，原则上是按照各股东的实缴金额确定其归属各股东的份额；对于当期损益和留存收益，则根据公司章程、股东协议以及公司法等法律法规规定来确定归属各股东的份额。